臺灣高雄地方法院刑事裁定
111年度聲字第1490號
聲  請  人  臺灣高雄地方檢察署檢察官
受  刑  人  王永順




上列聲請人因受刑人數罪併罰有二裁判以上，聲請定其應執行之
刑（111年度執聲字第1189號），本院裁定如下：
　　主  文
王永順犯如附表所示之罪，所處如附表所示之刑，應執行有期徒
刑捌年拾月。
    理　由
一、聲請意旨略以：受刑人王永順因犯如附表所示犯罪，先後判
    決確定如附表所示之刑，應依刑法第50條、第53條及第51條
    第5 款規定，定其應執行之刑，爰依刑事訴訟法第477 條第
    1 項聲請定其應執行刑等語。
二、按刑法第50條規定：「裁判確定前犯數罪者，併合處罰之。
    但有下列情形之一者，不在此限：一、得易科罰金之罪與不
    得易科罰金之罪。二、得易科罰金之罪與不得易服社會勞動
    之罪。三、得易服社會勞動之罪與不得易科罰金之罪。四、
    得易服社會勞動之罪與不得易服社會勞動之罪。前項但書情
    形，受刑人請求檢察官聲請定應執行刑者，依第51條規定定
    之」，是對於裁判確定前所犯數罪存有該條第1 項但書各款
    所列情形，除受刑人請求檢察官聲請定應執行刑者外，不得
    併合處罰之；經宣告得易科罰金之刑，原則上不因複數犯罪
    併合處罰，而失其得易科罰金之利益，受刑人可選擇執行易
    科罰金，或與不得易科罰金之罪併合處罰定應執行刑。次按
    數罪併罰有二裁判以上宣告多數有期徒刑者，於各刑中之最
    長期以上，各刑合併之刑期以下，定其應執行之刑期，刑法
    第51條第5 款前段、第53條規定甚明。再者，法律上屬於自
    由裁量事項，尚非概無法律性之拘束，在法律上有其外部界
    限及內部界限。前者法律之具體規定，使法院得以具體選擇
    為適當裁判，此為自由裁量之外部界限。後者法院為自由裁
    量時，應考量法律之目的，法律秩序之理念所在，此為自由
    裁量之內部界限。法院為裁判時，二者均不得有所踰越。在
    數罪併罰而有二裁判以上，應定其應執行刑之案件，法院所
    為刑之酌定，固屬自由裁量事項，然對於法律之內、外部界
    限，仍均應受其拘束（最高法院91年度台非字第32號及92年
    度台非字第187 號判決意旨可資參照）。
三、本件受刑人因犯如附表所示犯罪，經法院分別判處如附表所
    示之刑，均經確定在案，有各該刑事判決書及臺灣高等法院
    被告前案紀錄表足稽。且受刑人請求就附表所示各罪合併定
    應執行之刑，此有受刑人是否同意聲請定執行刑調查表1 紙
    在卷可證。茲檢察官聲請定其應執行之刑，本院審核受刑人
    所犯如附表所示之罪，均係於附表編號1所示判決確定日前
    為之，從而，檢察官向犯罪事實最後判決之法院即本院聲請
    定其應執行之刑，本院審核認為正當。再者，依上開說明，
    本院定其應執行刑，應於各刑之最長期以上，即於附表所示
    之罪宣告刑之最長期（即有期徒刑2年10月）以上，不得逾
    越刑法第51條第5 款所定法律之外部界限，即不得重於附表
    所示各罪之總和，亦應受內部界限之拘束，即不得重於附表
    編號1至7所示之罪曾經臺灣高等法院臺中分院定應執行有期
    徒刑5年5月，以及附表編號8至11所示之罪曾定應執行有期
    徒刑3年10月之總和（即有期徒刑5年5月＋3年10月＝9年3月）
    。
四、經臺灣高雄地方檢察署檢察官詢問受刑人，就本案是否同意
    聲請定其應執行之刑以及意見，經受刑人勾選表示希望法院
    從輕定應執行刑，此有同上受刑人是否同意聲請定執行刑調
    查表1 紙在卷可證。本院審酌受刑人附表所犯分別為施用毒
    品、販賣毒品犯行，罪質不同，兼衡受刑人所犯各罪犯罪方
    式及侵害法益，為確保刑罰應報及預防之目的，並充分反映
    各次行為之不法內涵，就附表所犯之罪定其執行刑如主文所
    示。
五、依刑事訴訟法第477條第1項，刑法第50條第1項但書、第2項
    、第53條、第51條第5款，裁定如主文。
中　　華　　民　　國　　111 　年　　9 　　月　　6 　　日
                  刑事第十五庭  法　官  都韻荃
以上正本證明與原本無異。
如不服本裁定，應於收受送達後5 日內向本院提出抗告狀。
中　　華　　民　　國　　111 　年　　9 　　月　　6 　　日
　　　　　　　　　　　　　　　　書記官  王芷鈴
附表：
編號  罪名  宣告刑   犯罪日期 最後事實審 判決日期 確定日期   備註 1 毒品危害防制條例 有期徒刑2月 109年3月22日 臺灣高雄地方法院109年度簡字第3443號 109年11月27日 109年12月30日  2 毒品危害防制條例 有期徒刑4月 109年6月9日 臺灣臺中地方法院110年度簡字第516號 110年5月18日 110年6月15日（檢察官聲請書誤載為111年） 於判決時曾定應執行有期徒刑6月 3 毒品危害防制條例 有期徒刑3月 109年6月15日     4 毒品危害防制條例 有期徒刑4月 109年5月初至109年6月10日 臺灣臺中地方法院109年度原訴字第51號 110年1月28日 110年10月5日  5 毒品危害防制條例（共2罪） 有期徒刑1年5月 ①109年6月9日 ②109年6月15日 臺灣高等法院臺中分院110年度原上訴字第19號 110年10月19日 111年1月27日 於判決時曾定應執行有期徒刑4年6月 6 毒品危害防制條例 有期徒刑2年 109年6月9日     7 毒品危害防制條例 有期徒刑1年8月 109年6月10日     8 毒品危害防制條例 有期徒刑2年10月 109年2月26日 臺灣高雄地方法院110年度訴字第13號 111年6月2日 111年7月6日 於判決時曾定應執行有期徒刑3年10月 9 毒品危害防制條例 有期徒刑1年6月 109年3月21日     10 毒品危害防制條例 有期徒刑1年4月 109年3月21日     11 毒品危害防制條例 有期徒刑1年4月 109年4月17日